---
title: "Octavia Mosciatti"
output: distill::distill_article
---

```{r setup, include=FALSE}
knitr::opts_chunk$set(echo = TRUE)
```

```{r include=FALSE}
xaringanExtra::use_panelset()
```

:::{.l-page}
::: {.panelset}
::: {.panel}
## Tarea 1 {.panel-name}
 
### Describa una situación hipotética donde tomará lugar la comunicación

**Debe explicitar el quién-qué-cómo de la comunicación y describir brevemente el tipo de datos que utilizaría**

### Pregunta 1: Describa la situación (10 puntos)

Describa en unas pocas líneas una situación donde deba realizar una presentación. Sea concreto en el tema y la razón por la que debe hacer esa presentación

En una empresa están entre dos opciones de desarrollo a largo plazo. La que presento yo es más ecológica y cara inicialmente, pero a largo plazo los resultados serían mejores y la inversión inicial valdría la pena. Tengp que presentar las cifras y explicar porqué mi alternativa es mejor. 

### Pregunta 2: Describa el Quién (20 puntos)

Responda lo siguiente respecto a la situación que acaba de distinguir
a. Quién es la audiencia? EN el caso de identificar varias audiencias potenciales, elija una y continúe el resto de esta tarea.

Mi audiencia es la directiva de la empresa

b. Quién es Usted para la audiencia? Lo conocen de antes? Tiene alguna relación con ellos? Está establecida su credibilidad?

Para la empresa soy una empleada de hace tiempo, por lo que me conocen de antes y tenemos una relación formal. Al llevar un tiempo trabajando con ellos ya tengo una credibilidad establecida.

### Pregunta 3: Describa el Qué (30 puntos)

Continúe respondiendo, pensando en al audiencia que eligió en la pregunta anterior

a. Acción: Qué necesita Usted que su audiencia sepa o haga?

Necesito que mi audiencia se convenza de que la alternativa que presento es la más viable a largo plazo, tanto ecológicamente como en términos de resultados monetarios para ellos. 

b. Mecanismo: describa cómo se comunicará con su audiencia (es una presentación presencial, telemática, es un informe escrito impreso, informe escrito digital, etc.?)

Es una presentación presencial en la que se exponen los datos de forma amplia, acompañada de un informe más detallado con las cifras y estudio que avalan mi propuesta.

c. Tono: describa el tono que tendrá la comunicación (solemne, liviano, celebratorio, cercano, etc.?)

El tono de la presentación será serio, informativo y educativo; mientras que el del informe será sólo serio e informativo.

### Pregunta 4: Describa el Cómo (10 puntos)

a. Qué datos hay disponibles para ayudarlo a hacer el punto que quiere hacer con su comunicación?

Actualmente, existen investigaciones que han demostrado que, a largo plazo, la alternativa más “verde” va a ser más sostenible tanto ecológicamente como económicamente. A pesar de que la inversión puede ser mayor y los resultados no serán inmediatos, tendrá menos fallas y una durabilidad más alta, además de aportar al ganarse gran parte de la opinión púbica y entregando una “etiqueta eco friendly” a la compañía. 


:::
 
::: {.panel}
## Tarea 2 {.panel-name}
 


```{r warning=FALSE}
library(kableExtra)
library(tidyverse)
library(gt)
library(flextable)

df_mini_iris <- read_csv(file = "mini_iris.csv")
df_mini_iris

df_exibble <- read_csv(file = "datos_para_tabla.csv")
df_exibble <- df_exibble %>% select(-c(8,9))
df_exibble

kbl(df_mini_iris)

df_mini_iris %>%
  kbl() %>%
  kable_styling()
```
```{r warning=FALSE}
df_mini_iris %>%
  kbl() %>%
  kable_paper("hover", full_width=F)
```
```{r warning=FALSE}
df_mini_iris %>%
  kbl (caption = "Tabla mini iris") %>%
  kable_styling(font_size = 16)
```
```{r warning=FALSE}
df_exibble %>%
  kbl() %>%
  kable_paper("hover", full_width=F)
```
```{r warning=FALSE}
df_exibble%>%
  kbl(caption = "Tabla exibble") %>%
  kable_styling(font_size = 16)
```

#### Instrucción 7

```{r warning=FALSE}
dt <- df_mini_iris
df_mini_iris

df_mini_iris %>%
  kbl() %>%
  kable_paper(full_width = F) %>%
   column_spec(1, color = "white",
              background = spec_color(mtcars$drat[1:8], end = 0.7))

```
```{r warning=FALSE}
df_mini_iris %>%
  kbl() %>%
  kable_paper(full_width = F) %>%
  column_spec(1, color = "white",
              background = "grey")
```
```{r warning=FALSE}
dt <- df_exibble 
df_exibble

df_exibble %>%
  kbl() %>%
  kable_paper(full_width = F) %>%
  column_spec(7, color = "white",
              background = "grey")
```
```{r warning=FALSE}
df_mini_iris %>%
  kbl() %>%
  kable_paper(full_width = F) %>%
   column_spec(1, color = "white",
   background = ifelse(df_mini_iris$Sepal.Length < 6, "orange", "white"))
```
```{r warning=FALSE}
df_mini_iris %>%
  kbl() %>%
  kable_paper(full_width = F) %>%
   column_spec(1, color = "white",
   background = ifelse(df_mini_iris$Sepal.Length < 6, "orange", "white"))
```
```{r warning=FALSE}
dt <- df_mini_iris

kable(dt, "html") %>%
  kable_styling("striped") %>%
  add_footnote(c("Tarea casi lista", "Falta poco"), notation = "alphabet")
```

```{r warning=FALSE}
dt <- df_exibble 
df_exibble

df_exibble %>%
  kbl() %>%
  kable_paper(full_width = F) %>%
  column_spec(7, color = "white",
              background = "lightblue")

```
              

### Paso 3

```{r warning=FALSE}
library(formattable)

df_exibble %>%
  gt()  %>%
  fmt_number(
    columns = 7,
    decimals = 1
  ) %>%
  fmt_currency(
    columns = 7,
    currency = "USD"
  )

```

### Paso 4

```{r warning=FALSE}
library(flextable)
df_mini_iris <- read_csv(file = "mini_iris.csv")
df_mini_iris

ft <- flextable(df_mini_iris)

set_flextable_defaults(
  font.size = 10, theme_fun = theme_vanilla,
  padding = 6,
  background.color = "#EFEFEF"
)
flextable(df_mini_iris)

```

```{r warning=FALSE}
myft<- flextable(head(df_exibble),
                 col_keys = c("num", "chart", "fctr", "date", "time"))
myft
```

 
 
:::
 
::: {.panel}
## Tarea 3 {.panel-name}



Para comenzar, lo primero que hay que hacer es instalar los paquetes de tidyverse, paletteer, y bases de dato para poder realizar el ejercicio. En este caso, como ejemplo, tomaremos palmerpenguins y chilemapas.

```{r message=FALSE, warning=FALSE}
library(tidyverse)
library(palmerpenguins)
library(chilemapas)
library(paletteer)
```

Con esta información cargada, crearemos dos gráficos, uno de barras y otro de puntos, con los datos anteriores, para poder modificarlos más adelante:

```{r message=FALSE, warning=FALSE}
barras1 <- ggplot(penguins, aes(y = island, fill = species)) + 
  geom_bar() + 
  labs(title = "Pingüinos en archipiélago de Palmer",
       subtitle = "Número de pinguinos en cada isla")

puntos1 <- ggplot(penguins, aes(x = bill_length_mm, y = bill_depth_mm,
                                color = species)) + 
  geom_point() + 
  labs(title = "Pingüinos en archipiélago de Palmer",
       subtitle = "Dimensiones del pico de diversas especies")

print(barras1)
print(puntos1)

```

### Crear tu propia paleta de colores

Ahora, a dejar volar la imaginación y crear una paleta de colores propias. Para esto utilizaremos paletteeer y el sitio web https://emilhvitfeldt.github.io/r-color-palettes/discrete.html nos ayudará para buscar paletas de colores ya hechas.

```{r message=FALSE, warning=FALSE}
paletteer_d("beyonce::X21")
```

```{r message=FALSE, warning=FALSE}
paletteer_d("beyonce::X13")
```

Ya tenemos diferentes códigos de colores. Podemos seleccionar los que más nos gusten y diseñar nuestra propia paleta de colores.

```{r message=FALSE, warning=FALSE}
paleta_octavia <- c("#622E82FF", "#A45789FF", "#9B3257FF", "#1D96BFF", "#8EC87AFF", "#439E5FFF")
```

Con nuestra paleta ya diseñada, podemos utilizarlas para los gráficos que hicimos anteriormente.

```{r message=FALSE, warning=FALSE}
barras1 + scale_fill_manual(values = paleta_octavia)
puntos1 + scale_color_manual(values = paleta_octavia)

mi_fill_1 <- scale_fill_manual(values = paleta_octavia)
mi_color_1 <- scale_color_manual(values = paleta_octavia)

barras1 + mi_fill_1
puntos1 + mi_color_1
```

### Crear paleta discreta

Con el mismo método anterior, creamos lo que se conoce como una paleta discreta. Haremos dos: una para el aesthetic "fill" y otra para "color". Se puede seleccionar cualquier color que sea de nuestro agrado.

```{r message=FALSE, warning=FALSE}
library(paletteer) 
paletteer_d("beyonce::X32")
paleta_discreta <- as.vector(paletteer_d("beyonce::X32"))

go_fill_1 <- scale_fill_manual(values = paleta_discreta)
go_color_1 <- scale_color_manual(values = paleta_discreta)

barras1 + go_fill_1
puntos1 + mi_color_1
```

### Cambiar temas y tamaños

Usando la información de este sitio https://ggplot2.tidyverse.org/articles/articles/faq-customising.html, cambiaremos el tamaño de la letra y del subtítulo de tus gráficos.

```{r message=FALSE, warning=FALSE}
puntos1 + theme(
  plot.title = element_text(size = 10),
  plot.subtitle = element_text(size = 5)
)

barras1 + theme(
  plot.title = element_text(size=10),
  plot.subtitle = element_text(size = 5)
)
```

A continuación, y con la misma información, cambiaremos el color tanto del título como el subtítulo, manteniendo los nuevos tamaños de las letras.

```{r message=FALSE, warning=FALSE}
puntos1 + theme(
  plot.title = element_text(size = 10, color = "skyblue3"),
  plot.subtitle = element_text(size = 5, color = "violetred2")
) 

barras1 + theme(
  plot.title = element_text(size = 10, color = "turquoise4"),
  plot.subtitle = element_text(size = 5, color = "pink")
)
```

### Eliminar elementos

Utilizando la información de https://ggplot2-book.org/polishing.html, eliminaremos el color del background del gráfico; y luego eliminaremos las grillas mayores y menores. Mantendremos los cambios realizados anteriormente.

```{r message=FALSE, warning=FALSE}
barras1 + theme(panel.grid.major = element_blank(),
                panel.grid.minor = element_blank(),
                panel.background = element_blank(),
                plot.title = element_text(size = 10, color = "skyblue3"),
                plot.subtitle = element_text(size = 5, color = "violetred2"))

puntos1 + theme(panel.grid.major = element_blank(),
                panel.grid.minor = element_blank(),
                panel.background = element_blank(),
                plot.title = element_text(size = 10, color = "turquoise4"),
                 plot.subtitle = element_text(size = 5, color = "pink"))
                
```

### Cambio de tema

El código realizado anteriormente, lo guardaremos con el nombre que estimes conveniente. Luego, aplicaremos esos cambios a los gráficos con el operador "+".

```{r message=FALSE, warning=FALSE}
cambio_tema <- theme(panel.grid.major = element_blank(),
                panel.grid.minor = element_blank(),
                panel.background = element_blank(),
                plot.title = element_text(size = 10, color = "turquoise4"),
                 plot.subtitle = element_text(size = 5, color = "pink"))

barras1 + cambio_tema
puntos1 + cambio_tema
```
 

:::
 
::: {.panel}
## Tarea 4 {.panel-name}
 
 
```{r echo=FALSE, out.width="40%"}
knitr::include_url("mosciattirecartoctavia_Tarea-4.html", height = 650)
```

 
:::
 
::: {.panel}
## Proyecto integrador {.panel-name}
 
Aquí va el proyecto integrador
 
:::
:::
:::

