---
title: "Imitación_Paula_Diaz_Romero "
author: "Paula Diaz R. "
date: "11/16/2021"
output: html_document
---

```{r setup, include=FALSE}
knitr::opts_chunk$set(echo = TRUE)
```

```{r message=FALSE, warning=FALSE}
library(tidyverse)
library(gt)
library(kableExtra)
library(flextable)
```

## Carguemos Datos

Carguemos los data sets `mini_iris.csv` y `datos_para_tabla` , que debería usted guardar *en la carpeta de su proyecto*, al igual que archivo .Rmd donde reproduzca este documento.

```{r message=FALSE}
df_mini_iris <-read.csv(file = "mini_iris.csv")
df_mini_iris 

```

```{r message=FALSE}
df_exibble <- read.csv(file = "datos_para_tabla.csv")
df_exibble <- df_exibble %>% select(-c(8,9))
df_exibble
```

el data frame `exibble` es usado en varios ejemplos del paquete `gt` para ilustrar varias funcionalidades de las tablas.

## Tabla básica con `kable()`

`kable` es una función que está dentro del paquete `knitr` y es muy usado como recurso rápido para pasar de imprimir los datos a presentarlos como una tabla, aunque su apariencia por defecto no es muy satisfactoria.

En esta tarea vamos a usar `kable` solamente como una función que transforma un tibble o data frame y lo convierte en tabla. Y aunque kable incluye varias opciones para modificar la tabla (ver por ejemplo aquí ), no profundizaremos en las opciones de esta función. En cambio invertiremos tiempo en usar el paquete kableExtra

Primero, veamos la tabla que produce por defecto.

En el caso de `df_mini_iris`, tenemos lo siguiente

```{r}
df_mini_iris %>% knitr::kable()  
```

Veamos el caso de exibble, del paquete `gt`, que es una base de datos creada para ser incómoda de presentar como tabla:

```{r}
df_exibble %>% knitr::kable()   
```

## Un poquito de *style*

Vale, las dos tablas estaban derechamente impresentables. Usando algunas opciones de`rmarkdown` y de `kable` podríamos mejorarlas, pero con la función `kable_style` del paquete `kableExtra` podemos fácilmente crear una tabla simple pero correcta:

```{r}
df_mini_iris %>%
  knitr::kable() %>% 
  kable_styling()
```

```{r}
df_exibble %>%
  knitr::kable() %>% 
  kable_styling()
```
