---
title: "Tarea 2"
author: "Paula Diaz"
date: "11/23/2021"
output: html_document
---

```{r setup, include=FALSE}
knitr::opts_chunk$set(echo = TRUE, warning = FALSE)
```

## Instrucciones 1 a 6

```{r message=FALSE, warning=FALSE} 
library(kableExtra)
library(tidyverse)
library(gt)
library(flextable)
```

```{r message=FALSE, warning=FALSE}  
df_mini_iris <- read.csv(file = "mini_iris.csv")
df_mini_iris
```

```{r message=FALSE, warning=FALSE}
df_exibble <- read.csv(file = "datos_para_tabla.csv") 
df_exibble <- df_exibble %>% select(-c(8,9))
df_exibble
```


```{r message=FALSE, warning=FALSE}
df_mini_iris %>%     
  kbl(caption = "Tabla Mini Iris ") %>%
  kable_classic(full_width = F, html_font = "Cambria")
```

```{r} 
df_exibble %>%
  kbl(caption = "Tabla Exibble ") %>%
  kable_classic(full_width = F, html_font = "Cambria")
  
```

```{r}
df_exibble %>%
  kbl (caption = "Tabla Exibble") %>%
  kable_styling(bootstrap_options = "striped", font_size = 16)
```


```{r warning=FALSE}
df_mini_iris %>%
  kbl (caption = "Tabla mini iris") %>%
  kable_styling(font_size = 16)
```



## Instrucción 7

### Numeros color blanco , y fondo que va cambiando celda a celda 

dt <- df_mini_iris
df_mini_iris
```{r}
df_mini_iris %>%
  kbl() %>%
  kable_paper(full_width = F) %>%
   column_spec(1, color = "white",
              background = spec_color(mtcars$drat[1:8], end = 0.7))
```



### Numeros color blanco, fondo gris 
```{r}
df_mini_iris %>%
  kbl() %>%
  kable_paper(full_width = F) %>%
  column_spec(1, color = "white",
              background = "grey")
```


### numeros color blanco fondo gris con df_exibble 

```{r}
df_exibble %>%
  kbl() %>%
  kable_paper(full_width = F) %>%
  column_spec(7, color = "white",
              background = "grey")
```


### df_mini_iris con Sepal.Lenght fondo condicional 

```{r}
df_mini_iris %>%
  kbl() %>%
  kable_paper(full_width = F) %>%
   column_spec(1, color = "white",
   background = ifelse(df_mini_iris$Sepal.Length < 6, "orange", "white"))
```


### crear tabla con dos notas al pie de la tabla 


```{r}
kable(df_mini_iris, "html") %>%
  kable_styling("striped") %>%
  add_footnote(c("Esta tarea esta díficil", "Pero no imposible."), notation = "alphabet")
```



### tabla df_exibble donde currency tenga numeros blanco color lightblue 

dt2 <- df_exibble 
df_exibble

```{r}
df_exibble %>%
  kbl() %>%
  kable_paper(full_width = F) %>%
  column_spec(7, color = "white",
              background = "lightblue")
```


# PASO 3 

```{r message=FALSE, warning=FALSE}
library(formattable)
```


```{r}
df_exibble %>%
  gt()  %>%
  fmt_number(
    columns = 7,
    decimals = 1
  ) %>%
  fmt_currency(
    columns = 7,
    currency = "USD"
  )
```

# Paso 4 


```{r}
df_mini_iris <- read.csv(file = "mini_iris.csv")
df_mini_iris
ft <- flextable(df_mini_iris)

set_flextable_defaults(
  font.size = 10, theme_fun = theme_vanilla,
  padding = 6,
  background.color = "#EFEFEF"
)
flextable(df_mini_iris)
```


              