---
title: "Parte II Tarea 2"
author: "Aránzazu Garmendia"
date: "23-11-2021"
output: html_document
---

```{r setup, include=FALSE}
knitr::opts_chunk$set(echo = TRUE)
```


## Paso 2: Uso de kableExtra


2.  Al igual que el documento del paso 1, cargue en este documento las librerías kableExtra, gt, flextable

```{r message=FALSE, warning=FALSE}
library(tidyverse)
library(gt)
library(kableExtra)
library(flextable)
```


3.  Al igual que el documento del paso 1, cargue en este documento las bases de datos mini_iris.csv y datos_para_tabla.csv y al igual que en el documento del paso 1, elimine las columnas 8 y 9 de datos_para_tabla

```{r message=FALSE}
df_mini_iris <- read_csv(file = "mini_iris.csv")
df_mini_iris 

df_exibble <- read_csv(file = "datos_para_tabla.csv") 
df_exibble

df_exibble <- df_exibble %>% select(-c(8,9))
df_exibble
```


5. Tanto para los tibble df_mini_iris como para df_exibble (nombres que usó en el documento paso 1) cree tablas similares aquella con título “Recreating booktabs style table”. Cambie el título que aparece en ese ejemplo.

```{r}
df_mini_iris  %>%
  kbl(caption = "Tabla flores") %>%
  kable_classic(full_width = F, html_font = "Cambria")
```

```{r}
df_exibble  %>%
  kbl(caption = "Tabla frutas") %>%
  kable_classic(full_width = F, html_font = "Cambria")
```


6. Tome el ejemplo de la sección Font size y para cada uno de los dos data sets, cree una tabla con tamaño de letra 16

```{r}
kbl(df_mini_iris) %>%
  kable_styling(bootstrap_options = "striped", font_size = 16)
```

```{r}
kbl(df_exibble) %>%
  kable_styling(bootstrap_options = "striped", font_size = 16)
```


7. En la sección Column spec hay un ejemplo que comienza con mtcars[1:8, 1:8]. Modifique ese ejemplo para hacer lo siguiente:

a. Una tabla a partir de df_mini_iris, donde la columna Sepal.Length tenga números de color blanco y fondo que va cambiando de celda en celda (note que cada columna tiene 10 elementos). No modifique otra columna. No use las opciones popover o link

```{r}

df_mini_iris

df_mini_iris %>%
  kbl() %>%
  kable_paper(full_width = F) %>%
  column_spec(1, color = "white",
              background = spec_color(df_mini_iris$Sepal.Length, end = 0.7))
```


b. Una tabla a partir de df_mini_iris, donde la columna Sepal.Length tenga números de color blanco y fondo gris (“grey”). No modifique otra columna. No use las opciones popover o link

```{r}
df_mini_iris %>%
  kbl() %>%
  kable_paper(full_width = F) %>%
  column_spec(1, color = "white",
              background = "grey")
```


c. Una tabla a partir de df_exibble, donde la columna currency tenga números de color blanco y fondo gris (“grey”). No modifique otra columna. No use las opciones popover o link

```{r}

df_exibble

df_exibble %>%
  kbl() %>%
  kable_paper(full_width = F) %>%
  column_spec(7, color = "white",
              background = "grey")
```


d. Una tabla a partir de df_mini_iris, donde la columna Sepal.Length tenga un color de fondo condicional. En vez de usar la función color_spec para darle valor al background, use esta función ifelse(df_mini_iris$Sepal.Length < 6, "orange", "white"). Si quiere puede cambiar los colores orange y white

```{r}

df_mini_iris

df_mini_iris %>%
  kbl() %>%
  kable_paper(full_width = F) %>%
  column_spec(1, color = "black",
              background = ifelse(df_mini_iris$Sepal.Length < 6, "plum", "white"))
```


e. Vea la sección Tabla Footnote y cree una tabla con dos notas al pie de la tabla. Usted elija si usa df_mini_iris o df_exibble

```{r}
kbl(df_mini_iris, align = "c") %>%
  kable_classic(full_width = F) %>%
  kableExtra::footnote(general = "Notas al pie ",
           number = c("Nota 1; ", "Nota 2; "))

```


f. Una tabla a partir de df_exibble, donde la columna currency tenga números de color blanco y fondo de color “lightblue”. No modifique otra columna. No use las opciones popover o link

```{r}

df_exibble

df_exibble %>%
  kbl() %>%
  kable_paper(full_width = F) %>%
  column_spec(7, color = "white",
              background = "lightblue")
```


## Paso 3: Uso de gt

```{r}

df_exibble

df_exibble %>%
  gt()  %>%
  fmt_number(
    columns = num ,
    decimals = 1 
  ) %>%
  fmt_currency(
    columns = currency,
    currency = "USD"
  )
```


## Paso 4: Flextable

```{r}
Tablapaso4 <- flextable(head(df_exibble), 
  col_keys = c("datetime", "char", "fctr", "num", "currency" ))
Tablapaso4 
```

