---
title: "Tutorial sobre paletas de colores en R"
author: "Genaro Olave"
date: "13-12-2021"
output:
  ioslides_presentation:
    widescreen: true
    smaller: true
---

```{r setup, include=FALSE}
knitr::opts_chunk$set(echo = FALSE)
```

## Lo previo

Lo primero es cargar los paquetes necesarios para este tutorial de gráficos en `R`

```{r, message=FALSE, warning=FALSE, echo=TRUE}
library(tidyverse)
library(datos)
library(ggplot2)
library(gt)
library(kableExtra)
library(flextable)
library(tidyverse)
library(palmerpenguins)
library(chilemapas)
library(paletteer)
library(ggrepel)
library(gcookbook)
library(scales)
library(lubridate)
library(DT)
library(leaflet)
```

## Un primer gráfico

Vamos a tomar estos dos gráficos "por defecto" para modificarlos y agregando detalles.

**Gráfico de Barras**

```{r, message=FALSE, warning=FALSE}
barras1 <- ggplot(penguins, aes(y = island, fill = species)) +
  geom_bar(scale = 0.1) + 
  labs(title = "Pingüinos en archipiélago de Palmer",
       subtitle = "Número de pinguinos en cada isla")

print(barras1)
```

## Un primer gráfico

Vamos a tomar estos dos gráficos "por defecto" para modificarlos y agregando detalles.

**Gráfico de puntos**

```{r, message=FALSE, warning=FALSE}
puntos1 <- ggplot(penguins, aes(x = bill_length_mm, y = bill_depth_mm,
                                color = species)) + 
  geom_point() + 
  labs(title = "Pingüinos en archipiélago de Palmer",
       subtitle = "Dimensiones del pico de diversas especies")

print(puntos1)
```

## Creando una paleta de colores {data-background=colores.jpg data-background-size="75% 75%"}

El primer paso será generar nuestra propia paleta de colores. Haciendo click [aquí](https://emilhvitfeldt.github.io/r-color-palettes/discrete.html) podrá encontrar una gran cantidad de paletas disponibles:

```{r, message=FALSE, warning=FALSE, echo=TRUE}
paletteer_d("calecopal::bigsur2")

col_d_1 <- c("#20618DFF", "#91AAC4FF", "#6B6C58FF", "#464724FF", 
             "#83932DFF", "#CAB89FFF")

```

<div class="notes">
Notas

- El texto de la salida de paletteer_d se copia y se pega

</div>

## Creando una paleta de colores

Luego basta aplicar a cada gráfico

**Gráfico de Barras**

```{r, message=FALSE, warning=FALSE, echo=TRUE, out.width="60%"}
barras1 + scale_fill_manual(values = col_d_1)
```

## Creando una paleta de colores

O bien...

**Gráfico de Barras**

```{r, message=FALSE, warning=FALSE, echo=TRUE, out.width="60%"}
mi_fill_1 <- scale_fill_manual(values = col_d_1)
barras1 + mi_fill_1
```


## Creando una paleta de colores

**Gráfico de Puntos**

```{r, message=FALSE, warning=FALSE, echo=TRUE, out.width="60%"}
puntos1 + scale_color_manual(values = col_d_1)
```

## Creando una paleta de colores

**Gráfico de Puntos**

```{r, message=FALSE, warning=FALSE, echo=TRUE, out.width="60%"}
mi_color_1 <- scale_color_manual(values = col_d_1)
puntos1 + mi_color_1
```

## Temas

Usaremos la función `theme()`. Modificando los parametros de `plot.title` y `plot.subtitle` es posible modificar aspectos tales como tamaño y color.

```{r, message=FALSE, warning=FALSE, echo=TRUE, out.width="50%"}
barras1 + theme(
  plot.title = element_text(size = 16),
  plot.subtitle = element_text(size = 9, color = "grey40")
) + mi_fill_1
```

## Temas

Usaremos la función `theme()`. Modificando los parametros de `plot.title` y `plot.subtitle` es posible modificar aspectos tales como tamaño y color.

```{r, message=FALSE, warning=FALSE, echo=TRUE, out.width="50%"}
puntos1 + theme(
  plot.title = element_text(size = 16),
  plot.subtitle = element_text(size = 9, color = "grey40")
) + mi_color_1
```

## Temas

Por ejemplo, cambiamos el color del subtitulo a <span class="red"> rojo </span> y agrandaremos el tamaño del título.

```{r, message=FALSE, warning=FALSE, echo=TRUE, out.width="50%"}
barras1 + theme(
  plot.title = element_text(size = 20),
  plot.subtitle = element_text(size = 9, color = "red")
) + mi_fill_1
```

## Temas

Por ejemplo, cambiamos el color del subtitulo a <span class="red"> rojo </span> y agrandaremos el tamaño del título.

```{r, message=FALSE, warning=FALSE, echo=TRUE, out.width="50%"}
puntos1 + theme(
  plot.title = element_text(size = 20),
  plot.subtitle = element_text(size = 9, color = "red")
) + mi_color_1
```

## Temas

Usando `theme_minimal()` podemos eliminar el background de fondo.

```{r, message=FALSE, warning=FALSE, echo=TRUE, out.width="50%"}
barras1 + theme(
  plot.title = element_text(size = 20),
  plot.subtitle = element_text(size = 9, color = "red")
) + mi_fill_1 + theme_minimal()
```

## Temas

Usando `theme_minimal()` podemos eliminar el background de fondo.

```{r, message=FALSE, warning=FALSE, echo=TRUE, out.width="50%"}
puntos1 + theme(
  plot.title = element_text(size = 20),
  plot.subtitle = element_text(size = 9, color = "red")
) + mi_color_1 + theme_minimal()
```

## Guardando lo realizado

Finalmente podemos guardar todo lo realizado en una variable para poder utilizarla posteriormente:

```{r, message=FALSE, warning=FALSE, echo=TRUE, out.width="100%"}
mis_cambios_de_tema = theme(
  plot.title = element_text(size = 20),
  plot.subtitle = element_text(size = 9, color = "red")
) + theme_minimal()
```

## Guardando lo realizado

Por ejemplo:

<div style="float: left; width: 40%;">
```{r, message=FALSE, warning=FALSE, echo=TRUE, out.width="110%"}
puntos1 + mis_cambios_de_tema + mi_color_1
```
</div>

<div style="float: right; width: 40%;">
```{r, message=FALSE, warning=FALSE, echo=TRUE, out.width="110%"}
barras1 + mis_cambios_de_tema + mi_fill_1
```
</div>
